# 合同资产、合同负债、合同结算是否包含增值税

提问人：安好 时间：2021-09-26 00:01:00
请教陈版，合同资产、合同负债、合同结算是否包含增值税目前有没有定论或者相对公认的做法？如果合同结算不含增值税，那么原建造合同的增值税要使用哪个对应科目？谢谢！

回答人：chenyiwei
合同负债不含增值税是明确的。
合同资产是否含增值税，目前尚有争议，两种观点都有。从“同一合同下的合同资产和合同负债应抵销列报”的要求出发，当然是同口径（即不含税）更合适；但另一方面，合同资产与应收账款存在继承关系，是同一项债权资产所处的不同阶段，类似于在建工程与固定资产的关系，即合同资产是“未成熟的应收账款”，且合同资产与应收账款共用相同的预期信用损失模型，合同资产转为应收账款时，其已计提的坏账准备也应具有连续性。从这个角度考虑，合同资产含税似乎更恰当。